台灣高雄地方法院刑事判決　　　　　　　　　　　　　　九十一年度簡字第二四號
　　公　訴　人　臺灣高雄地方法院檢察署檢察官
　　被　　　告　甲○○
右列被告因懲治走私條例等案件，經檢察官提起公訴（九十一年度偵字第一七七０一
號、第一八一七五號），經本院訊問被告，被告自白犯罪，本院認宜以簡易判決處刑
，逕以簡易判決處刑如左：
    主  文
甲○○藏匿私運管制物品進口逾公告數額之走私物品，處有期徒刑伍月，如易科罰金
，以佰元折算壹日。緩刑貳年。
扣案如附表所載之香菸共壹萬玖仟柒佰柒拾包均沒收。
    事實及理由
一、本件犯罪事實及證據，均引用附件檢察官起訴書之記載。前揭犯罪事實，業據被
    告於本院訊問時自白不諱，核與起訴書所載之證據相符，足見其自白與事實相符
    。本件事證明確，被告犯行堪以認定，應予論科。
二、按自大陸地區私運物品進入台灣地區，以私運物品進口論，懲治走私條例第十二
    條定有明文。又按自淪陷區私運物品進入本國自由地區，其所私運之物品，以管
制物品論，除屬於甲項及乙項之物品不限數額外，其餘以私運一項或數項，其總
    額由海關比照緝獲時之完稅價格計算，超過新台幣（下同）十萬元或重量達一千
    公斤者，以管制進出口物品論，業據行政院於民國（下同）八十八年十月十八日
    修正公告在案，雖上開「管制物品項目及其數額」公告之丁項，業經行政院另於
    九十年十一月二十九日修正公告予以刪除，惟依司法院大法官會議解釋第一○三
    號解釋意旨，其內容之變更屬事實變更，對於變更前走私行為之處罰，不能認為
    有刑法第二條之適用。本件扣案之走私物品緝獲時之完稅價格，總計為三十四萬
    八千三百九十二元，已超過十萬元之公告數額，有內政部警政署保安警察第三總
    隊第三大隊所出具之扣押物品表暨財政部高雄關稅局九十年九月二十一日函各乙
    紙附卷可憑，是自應以管制進出口物品論。又被告行為後，懲治走私條例業於九
    十一年六月二十六日公布，同年六月二十八日施行，其中第三條之法定刑由五年
    以下有期徒刑、拘役或科或併科新台幣九萬元以下罰金，修正為五年以下有期徒
    刑、拘役或科或併科新台幣一百五十萬元以下罰金，新舊法比較結果，以舊法有
    利於被告，依刑法第二條第一項但書規定應適用舊法處斷。是核被告甲○○載運
    、藏匿完稅價格逾公告數額十萬元之管制進口物品，所為係犯修正前懲治走私條
    例第三條第一項之運送、藏匿私運管制物品進口逾公告數額之走私物品罪。其運
    送私運管制物品進口逾公告數額之走私物品後復加以藏匿，僅侵害單一法益，應
    包括論以一藏匿私運管制物品進口逾公告數額之走私物品罪。爰審酌被告意圖營
    利，藏匿私運管制進口物品，助長不法走私歪風，惟念其犯後坦承犯行，態度良
    好等一切情狀，量處如主文所示之刑。又被告未曾受有期徒刑以上刑之宣告，有
    台灣高雄地方法院檢察署刑案資料查註紀錄表及台灣高等法院被告全國前案紀錄
    表各一份附卷可按，其經此偵審程序，應知所警惕，諒無再犯之虞，本院因認對
    其所處之刑以暫不執行為適當，爰併予宣告緩刑二年，以勵自新。扣案如附表所
    示之香菸係因犯罪所得之物，且為被告所有，依刑法第三十八條第一項第三款規
    定宣告沒收。至本件另扣案之豬舍鎖頭及鑰匙雖係被告所有，惟該等物品之主要
    用途係欲保管儲於豬舍之飼料等情，業據被告供明在卷（見本院九十一年訴字第
    一六三五號卷九十一年六月十三日訊問筆錄），是難認鎖頭、鑰匙扣押物與本件
    被告犯行間有何直接關係，故本院均不併予宣告沒收，附此敘明。
三、公訴意旨另以被告意圖營利販入未貼專賣憑證之香菸，所為涉犯台灣省內菸酒專
    賣暫行條例第三十七條第五款之販賣未貼專賣憑證之菸類罪嫌。惟按犯罪後之法
    律已廢止其刑罰者，應諭知免訴之判決，刑法第三百零二條定有明文。經查台灣
    省內菸酒專賣暫行條例已於九十一年五月二十三日經總統公布廢止，法律既已廢
    止販賣未貼專賣憑證菸類之刑罰，揆諸前揭規定，本應為免訴判決之諭知，惟因
    公訴人認該部分與前揭論罪科刑之部分有裁判上一罪之關係，爰不另為免訴之諭
    知。
據上論斷，應依刑事訴訟法第四百四十九條第二項、第三項、第四百五十四條第二項
、第三百零二條第四款，懲治走私條例第三條第一項、第十一條，刑法第十一條前段
、第二條第一項但書、第三十八條第一項第三款、第四十一條第一項、第七十四條第
一款，罰金罰鍰提高標條例第二條，判決如主文。
中      華      民      國    九十一      年    六      月    二十八    日
                                  臺灣高雄地方法院刑事庭
                                      審判長法官    黃三友
                  法官    吳宏榮
                                            法官    黃宗揚
右正本證明與原本無異。
如不服本判決，應於判決送達後十日內，向本院提出上訴狀。
                                          書記官    陳掌珠
中      華      民      國    九十一      年    六      月    二十八    日
附表：
┌──────────────────┬───┬──────────┐
│      品              名            │單位  │數              量  │
├──────────────────┼───┼──────────┤
│ＭＩＬＤ  ＳＥＶＥＮ（仿冒品）      │ 包   │ 陸佰包             │
├──────────────────┼───┼──────────┤
│ＳＩＬＶＥＲ  ＳＴＡＲＬＥＴ  Ｋ‧Ｓ│ 包   │ 肆仟壹佰壹拾包     │
├──────────────────┼───┼──────────┤
│ＤＡＶＩＤＯＦＦ（ＣＬＡＳＳＩＣ）  │ 包   │ 伍佰包             │
├──────────────────┼───┼──────────┤
│ＤＡＶＩＤＯＦＦ（ＬＩＧＨＴ）      │ 包   │ 貳仟玖佰包         │
├──────────────────┼───┼──────────┤
│ＮＩ─ＮＥ                          │ 包   │ 貳千零柒拾包       │
├──────────────────┼───┼──────────┤
│長壽牌淡菸（仿冒品）                │ 包   │ 伍佰玖拾包         │
├──────────────────┼───┼──────────┤
│硬盒長壽牌香菸（仿冒品）            │ 包   │ 玖仟包             │
├──────────────────┴───┴──────────┤
│合計香菸共壹萬玖千柒百柒拾包。                                    │
└─────────────────────────────────┘
所犯法條：
懲治走私條例第三條第一項：
運送、銷售或藏匿前條第一項之走私物品者，處五年以下有期徒刑﹑拘役或科或併科
新台幣九萬元以下罰金。
懲治走私條例第二條第一項：
私運管制物品進口、出口逾公告數額者，處七年以下有期徒刑，得併科新台幣二十萬
元以下罰金。
